pl: Materiał żetonów w zestawie kasynowym: Ceramika; Glina; Kompozyt gliny; Metal (na żetony/znaczniki); Plastik; Inne
it: materiale chip da casinò: Ceramica; Argilla; Composito in argilla; Metallo (per fiches/segnalini); Plastica; Altro
ja: カジノセットのチップ素材: セラミック; クレイ; クレイコンポジット; メタル (チップ/マーカー用); プラスチック; その他
sl-SI: Material za čipe v igralnici: Keramika; Glina; Kompozitna glina; Kovina (za žetone/označevalce); Plastika; Drugo
fr: Matériau des jetons du coffret de casino: Céramique; Argile; Composite d’argile; Métal (pour jetons/marqueurs); Plastique; Autre
bg-BG: Материал на чиповете за казино комплект: Керамика; Глина; Глинен композит; Метал (за чипове/маркери); Пластмаса; Друго
sk-SK: Materiál sady čipov pre kasíno: Keramika; Hlina; Hlinený kompozit; Kov (na žetóny/označovače); Plast; Iný
pt-BR: Material das fichas de cassino: Cerâmica; Argila; Composto de argila; Metal (para fichas/marcadores); Plástico; Outro
da: Materiale til jetoner i casinosæt: Keramik; Ler; Lerkomposit; Metal (til jetoner/markører); Plastik; Andet
ru: Материал фишек в наборе для казино: Керамика; Глина; Глиняный композит; Металл (для фишек/маркеров); Пластик; Другое
nl: Casino set chipmateriaal: Keramiek; Klei; Kleicomposiet; Metaal (voor chips/markers); Plastic; Overige
es: Material de las fichas del set de casino: Cerámica; Arcilla; Compuesto de arcilla; Metal (para fichas/marcadores); Plástico; Otro
el: Υλικό κατασκευής μαρκών καζίνο: Κεραμικό; Πηλός; Σύνθετος πηλός; Μέταλλο (για μάρκες/δείκτες); Πλαστικό; Άλλο
en: Casino set chip material: Ceramic; Clay; Clay composite; Metal (for chips/markers); Plastic; Other
th: วัสดุที่ใช้ทำชิปในชุดคาสิโน: เซรามิก; ดินเหนียว; ดินเหนียวคอมโพสิต; โลหะ (สำหรับชิป/มาร์กเกอร์); พลาสติก; อื่นๆ
lt-LT: Kazino rinkinio žetonų medžiaga: Keramika; Molis; Molio kompozitas; Metalas (žetonams / žymekliams); Plastikas; Kita
vi: Vật liệu chip bộ bài casino: Gốm; Đất sét; Hỗn hợp đất sét; Kim loại (dành cho chip/marker); Nhựa; Khác
sv: Kasinoset med spelmarkörer: Keramik; Lera; Lerkomposit; Metall (för marker/markörer); Plast; Annat
fi: Kasinosetin pelimerkkien materiaali: Keramiikka; Savi; Savikomposiitti; Metalli (pelimerkeille/merkeille); Muovi; Muu
nb: Casinosett-chip: Keramikk; Leire; Leirekompositt; Metall (for sjetonger/markører); Plast; Annet
hu: Kaszinószett zsetonának anyaga: Kerámia; Agyag; Agyagkompozit; Fém (zsetonokhoz/jelölőkhöz); Műanyag; Egyéb
ko: 카지노 세트 칩 재질: 세라믹; 클레이; 클레이 복합 소재; 금속(칩/마커용); 플라스틱; 기타
pt-PT: Material das fichas do conjunto de casino: Cerâmica; Argila; Compósito de argila; Metal (para fichas/marcadores); Plástico; Outro
zh-TW: 賭場套組籌碼材質: 陶瓷; 黏土; 黏土複合材質; 金屬 (用於籌碼/標記); 塑膠; 其他
cs: Materiál žetonů kasinové sady: Keramika; Hlína; Hliněný kompozit; Kov (pro žetony/označovače); Plast; Jiné
tr: Kumarhane seti fiş malzemesi: Seramik; Kil; Kil kompozit; Metal (çipler/işaretleyiciler için); Plastik; Diğer
hr-HR: Materijal za čipove u kasino setu: Keramika; Glina; Glineni kompozit; Metal (za žetone/oznake); Plastika; Ostalo
zh-CN: 赌场套装筹码材质: 陶瓷; 粘土; 粘土复合材料; 金属（筹码/标记物）; 塑料; 其他
ro-RO: Material cipurilor din setul de cazinou: Ceramică; Argilă; Compozit de argilă; Metal (pentru jetoane/markere); Plastic; Altele
de: Chipmaterial des Casino-Sets: Keramik; Ton; Ton-Verbundstoff; Metall (für Chips/Marker); Kunststoff; Sonstige